【裁判字號】    97,簡上,1122
【裁判日期】    980219
【裁判案由】    偽造文書等
【裁判全文】
臺灣板橋地方法院刑事判決            97年度簡上字第1122號
上  訴  人  臺灣板橋地方法院檢察署檢察官
被      告  丙○○
            甲○○
            乙○○
上列上訴人因被告偽造文書等案件，不服本院中華民國97年8 月
12日96年度簡字第7634號第一審刑事簡易判決（聲請簡易判決處
刑案號：96年度偵字第12022 、25425 號），提起上訴，本院管
轄之第二審地方法院合議庭判決如下︰
    主      文
上訴駁回。
    事實及理由
一、本案經本院管轄第二審之合議庭審理結果，認原審以被告丙○○連續行使偽造私文書，足以生損害於他人，處有期徒刑
    4 月，如易科罰金，以銀元300 元即新臺幣900 元折算1 日
    ，減為有期徒刑2 月，如易科罰金，以銀元300 元即新臺幣
    900 元折算1 日；又幫助意圖為自己不法之所有，以詐術使
    人將本人之物交付，處有期徒刑5 月，如易科罰金，以新臺
    幣1,000 元折算1 日，減為有期徒刑2 月又15日，如易科罰
    金，以新臺幣1,000 元折算壹日，應執行有期徒刑4 月，如
    易科罰金，以銀元300 元即新臺幣900 元折算1 日；被告甲○○、乙○○幫助意圖為自己不法之所有，以詐術使人將本
    人之物交付，各處有期徒刑4 月，如易科罰金，均以新臺幣
    1,000 元折算壹日，均減為有期徒刑2 月，如易科罰金，均
    以新臺幣1,000 元折算壹日，經核其認事用法及量刑均無不
    當，應予維持。除犯罪事實欄一、（三）部分記載「依丙○○之指示將其於臺灣中小企業銀行北三重分行開立帳號0000
    0000000 號帳戶申請語音查詢、轉帳功能」應予更正為「依
    丙○○之指示將其於板橋文化路郵局開立帳號000000000000
    00號帳戶申請語音查詢、轉帳功能」外，餘均引用第一審刑
    事簡易判決書記載之事實、證據及理由（如附件）。
二、檢察官上訴意旨略以：被告丙○○、甲○○、乙○○犯後均
    未賠償被害人丁○○等人所受之損害，原審僅就被告3 人量
    處上開刑度，量刑過輕，容有再行斟酌之處，請求撤銷原判
    決等語，雖非無見，惟按法官在有罪判決時如何量處罪刑，
    甚或是否宣告緩刑，係實體法賦予審理法官就個案裁量之刑
    罰權事項，準此，法官行使此項裁量權，自得依據個案情節
    ，參酌刑法第57條各款例示之犯罪情狀，於法定刑度內量處
    被告罪刑；除有逾越該罪法定刑或法定要件，或未能符合法
    規範體系及目的，或未遵守一般經驗及論理法則，或顯然逾
    越裁量，或濫用裁量等違法情事以外，自不得任意指摘其量
    刑違法（參照最高法院80年臺非字第473 號、75年臺上字第
    7033號、72年臺上字第6696號、72年臺上字第3647號判例）
    ，從而，法官量刑，如非有上揭明顯違法之情事，自不能擅
    加指摘其違法或不當。經查，原審斟酌被告3 人均無犯罪紀
    錄，有臺灣高等法院被告前案紀錄表3 份在卷可稽，其等提
    供金融機構帳戶予他人犯罪之用，造成犯罪偵查困難，並使
    幕後犯罪人得以逍遙法外，危害社會治安，兼衡其等犯罪之
    手段、智識程度、家庭狀況、被害人等所受之損害及被告3
    人犯罪後均坦承犯行之態度等一切情狀，分別就被告丙○○
    ，連續行使偽造私文書犯行量處有期徒刑4 月，減為有期徒
    刑2 月、幫助詐欺取財犯行量處有期徒刑5 月，減為有期徒
    刑2 月又15日，應執行有期徒刑4 月，並諭知易科罰金之折
    算標準為以銀元300 元即新臺幣900 元折算1 日；被告甲○○、乙○○2 人，幫助詐欺取財犯行，各處有期徒刑4 月，
    均減為有期徒刑2 月，並均諭知易科罰金之折算標準為以新
    臺幣1,000 元折算1 日，認事用法及量刑均無不合，已見前
    述，而原審在量刑時既已將被告3 人犯罪之情狀、犯罪後態
    度等一併考量在內，依上開說明，即難再憑此指摘其量刑過
    輕。綜上，檢察官以原審量刑過輕為由，提起上訴，為無理
    由，應予駁回。
據上論斷，應依刑事訴訟法第455 條之1 第3 項、第368 條、第
373 條，判決如主文。
本案經檢察官鄭潔如到庭執行職務。
中    華    民    國    98    年    2     月    19    日
                  刑事第十五庭  審判長法  官  李君豪
                                      法  官  何燕蓉
                                      法  官  錢衍蓁
上列正本證明與原本無異。
不得上訴。
                                      書記官  劉靜慧
中    華    民    國    98    年    2     月    19    日
附錄本案論罪科刑法條全文：
中華民國刑法第210條
偽造、變造私文書，足以生損害於公眾或他人者，處5 年以下有
期徒刑。
中華民國刑法第339條
意圖為自己或第三人不法之所有，以詐術使人將本人或第三人之
物交付者，處5 年以下有期徒刑、拘役或科或併科1 千元以下罰
金。
以前項方法得財產上不法之利益或使第三人得之者，亦同。
前2項之未遂犯罰之。


司法院資訊處製作；財團法人民間司法改革基金會備份。
